臺灣臺北地方法院交通事件裁定　　　　 94年度交聲字第414號
原處分機關　臺北市交通事件裁決所
異　議　人
即受處分人　甲○○
　　　　　　　　　　樓
上列受處分人因違反道路交通管理處罰條例案件，對於臺北市交
通事件裁決所94年4月26日所為之北市裁二字第裁22-Z00000000
號處分聲明異議，本院裁定如下：
    主      文
異議駁回。
    理      由
一、按汽車行駛高速公路應依速限標誌指示，高速公路交通管制
    規則第5條第1項前段定有明文。又汽車行駛於高速公路或設
    站管制之道路，而不遵管制之規定者，處汽車駕駛人新台幣
    （下同）3,000元以上6,000元以下罰鍰，並記違規點數1點
    ，道路交通管理處罰條例第33條第1項、第63條第1項第1款
    分別定有明文。
二、本件異議人即受處分人甲○○於民國94年3月27日10時30分
    許，駕駛車牌號碼8136-DC號自用一般小客車，行經國道一
    號南下83公里處，適經執勤之國道公路警察局第二警察隊楊
    梅分隊警員林意民以科學儀器雷測槍採證顯示8136-DG號汽
    車時速為120公里之違規行為，經員警攔停後以違反高速公
    路交通管制規則第5條第1項前段予以舉發，並依道路交通管
    理處罰條例第33條第1項規定，掣發94年3月27日公警局交字
    第Z00000000號舉發通知單，然受處分人當場拒絕簽收舉發
    單，經員警於舉發通知單上載明：「交付通知聯，拒簽收」
    後，依違反道路交通管理事件統一裁罰基準及處理細則第11
    條第1項第1款規定，視為受處分人已經收受該通知單，嗣受
    處分人於94年4月5日（未逾應到案日期94年4月11日），向
    臺北市交通事件裁決所提出申訴，經原處分機關請舉發單位
    調查結果，仍認受處分人有前開違規行為，原處分機關乃依
    道路交通管理處罰條例第33條第1項、第63條第1項第1款（
    裁決書漏引第1款），於94年4月26日裁處受處分人罰鍰3,00
    0元，並記違規點數1點，此有內政部警政署國道公路警察局
    公警局交字第Z00000000號舉發通知單影本、臺北市交通事
    件裁決所94年4月8日北市裁四字第09433856310號函影本、
    原處分機關北市裁二字第裁22-Z00000000號違反道路交通管
    理事件裁決書正本、內政部警政署國道公路警察局第二警察
    隊94年4月21日公警二交字第094 0270781號函影本各1件在
    卷足憑。
三、異議意旨略以：攔停後警員全程均未提供測速器之數字供受
    處分人確認，並於首次申訴函中即已提及此事，但未受理會
    。受處分人回家後看到罰單才知道超速20公里，全程並未經
    受處分人查看及確認，如何能據此認定受處分人違規云云，
    故聲明異議，請求撤銷原裁決。
四、經查，上揭違規事實，業經證人即舉發員警胡鎮藻到庭具結
    證述：「一般執勤的話，雷射槍測得的數據都會給違規人看
    ，當時也有給甲○○看，當時甲○○有求情，就是拜託我們
    不要開單。」、「我有請甲○○簽，但是他不簽，我只好在
    通知聯上註記，然後將通知聯交給他，我當時有告訴甲○○
    他的車速是多少，而且也有告知甲○○我們的測距，當時的
    測距是165公尺，是指雷射槍往後方165公尺處就測到甲○○
    的車速是120公里，當地的速限是100（公里），... 當時有
    告訴甲○○車速是120公里，速限是100公里。」等語在卷（
    見本院94年7月5日訊問筆錄），而交通警察掣單舉發違反道
    路交通管理處罰條例所列之違規事實，本質上為行政處分，
    係公務員基於職務上之權力，依法就特定之具體事件所為之
    具公法上效果之單方面行政行為，基於公務員為公法上行為
    具有公信力之原則，該行政行為當可被推定為真正。佐以受
    處分人甲○○於本院調查時陳稱：「（問：當天為何拒收罰
    單？），我當時沒有簽名，當時罰單已經寫好了，我不能拿
    了就跑了，當時我沒有簽名，不簽名的理由當時是因為我要
    回去透過關係來申訴。」、「我坦白我有跟他們求情很久。
    當時證人有說我超速，但是他們沒有讓我確認超速的數據。
    」等語在卷（見本院94年7月5日訊問筆錄），依受處分人所
    述，顯見受處分人於遭舉發當時仍花費相當時間向舉發員警
    求情，倘受處分人認其未違規，豈有未要求警員出示其違規
    超速數據並就其違規情事予以爭辯之理？足徵受處分人就其
    違規超速之事實及數據，於警員舉發當場並無爭議，否則倘
    受處分人認為自己未違規，豈會無端向警員求情。再本件受
    處分人既未就執勤員警之舉發違誤提出相關證據以供調查，
    且依卷存證據資料亦無其他積極證據足資證明其有捏造事實
    違法取締之情事或其供述為不可採之品行證據或前科證據存
    在，且執勤員警本其維護交通秩序及安全之職責所為之上開
    舉發行為，自應受到合法及正確之推定，足見受處分人上開
    辦解，顯不足以採信。本件事證明確受處分人確有上揭違規
    行為，應堪認定。
五、綜上所述，本件受處分人之違規事證明確，原處分機關依道
    路交通管理處罰條例第33條第1項及第63條第1項第1款（裁
    決書漏引第1款）之規定，裁處罰鍰3,000元，並記違規點數
    1點，並無違誤。是本件受處分人所為之異議自無理由，應
    予駁回。
六、據上論斷，應依道路交通案件處理辦法第 19 條，裁定如主
    文。
中　　華　　民　　國　　94　　年　　12　　月　　8 　　日
　　　　　　　　　　　　交通法庭法　官　陳慧萍
以上正本證明與原本無異
如不服本裁定應於送達後5日內向本院提出抗告狀
      　　　　　　　　　　　　　書記官　何適熹
中　　華　　民　　國　　94　　年　　12　　月　　19　　日
